【裁判字號】    97,訴,470
【裁判日期】    970513
【裁判案由】    毒品危害防制條例
【裁判全文】
臺灣基隆地方法院刑事判決        97年度訴字第470號
公  訴  人  臺灣基隆地方法院檢察署檢察官
被      告  乙○○
                    （另案羈押於台灣基隆看守所中）
上列被告因毒品危害防制條例案件，經檢察官提起公訴（97年度
毒偵字第704號），並經本院合議庭裁定由受命法官獨任進行簡
式審判程序，判決如下：
    主      文
乙○○施用第一級毒品，累犯，處有期徒刑柒月。
扣案之第一級毒品海洛因淨重零點零肆伍公克（併同難以完全析
離之包裝袋壹只）沒收銷燬之。
    事實及理由
一、本件犯罪事實應補充：「乙○○因觀察、勒戒，於民國88年
    9 月30日因執行其他案件有期徒刑而出所；因毒品案件經本
    院判處應執行有期徒刑1 年，另因竊盜案件經本院判處有期
    徒刑6月，後2 件經本院減刑並定應執行有期徒刑8月，於96
    年7月16 日執行完畢。嗣於97年1月29日下午3時許，在基隆
    市中正公園之公廁內，將第一級毒品海洛因摻水置入注射針
    筒內注射手臂之方式，施用第一級毒品海洛因（起訴書誤載
    為97年1月30日11時55分採尿前之1日內，在不詳地點，以不
    詳方式施用第一級毒品海洛因，此部分業據蒞庭檢察官當庭
    更正）。」、證據應補充：「被告於本院準備程序及審判程
    序之自白及交通部民用航空局航空醫務中心97 年2月22日航
    藥鑑字第0970852 號毒品鑑定書。」、應適用之法條應補充
    ：「被告持有第一級毒品海洛因係供施用，其持有之低度行
    為為施用之高度行為所吸收，不另論罪。扣案之第一級毒品
    海洛因淨重0.045公克（併同難以析離之包裝袋1只），為查
    獲之毒品（蓋無論以何種方式分離包裝袋與其內裝之毒品，
    包裝袋內均會有極微量毒品殘留，故上述包裝袋應整體視為
    查獲毒品，一併依前揭規定宣告沒收銷燬之，參見最高法院
    95年度臺上字第3739號、第7354號判決），不問屬於犯人與
    否，應依毒品危害防制條例第18 條第1項前段宣告沒收銷燬
    之。」外，餘均引用如附件檢察官起訴書之記載。
二、據上論斷，應依刑事訴訟法第273 條之1第1項、第284條之1
    、第299條第1項前段、第310條之2、第454條第2項，毒品危
    害防制條例第10條第1項、第23 條第2項、第18條第1項前段
    ，刑法第11條、第47條第1項，判決如主文。
本案經檢察官甲○○到庭執行職務。
中    華    民    國    97    年    5     月    13    日
                  刑事第四庭法  官    何怡穎
以上正本證明與原本無異。
如不服本判決應於收受本判決後10日內向本院提出上訴書狀，其
未敘述上訴理由者，並得於提起上訴後10日內向本院補提理由書
狀（均須按他造當事人之人數附繕本）「切勿逕送上級法院」。
中    華    民    國    97    年    5     月    13    日
                            書記官    鄭梅君
附錄本案論罪科刑法條：
毒品危害防制條例第10條
施用第一級毒品者，處 6 月以上 5 年以下有期徒刑。
施用第二級毒品者，處 3 年以下有期徒刑。
附件：
臺灣基隆地方法院檢察署檢察官起訴書
                                     97年度毒偵字第704號
    被      告  乙○○  男  47歲（民國○○年○月○○日生）
                        籍設基隆市○○區○○路674號(基隆
                        巿中正區所政事務所)
                        現居基隆市○○區○○路100巷6號2
                        樓
                        身分證統一編號：Ｚ000000000號
上列被告因違反毒品危害防制條例案件，業經偵查終結，認應提
起公訴，茲敘述犯罪事實、證據並所犯法條如下：
        犯罪事實
一、乙○○前因施用毒品案件，經觀察、勒戒後，認無繼續施用
    毒品之傾向，由臺灣澎湖地方法院檢察署檢察官於民國88年
    9月30日，以88年度偵字第229號為不起訴處分確定。復因施
    用毒品案件，經臺灣基隆地方法院於93年7 月14日，以93年
    度訴字第233號判決判處有期徒刑7 月確定；又因竊盜案件，
    經同法院判處有期徒刑9 月確定，上開案件經定應執行有期
    徒刑1年3月確定，於94年9 月10日縮刑期滿執行完畢。另因
    施用毒品案件，經同法院於95年9 月29日，以95年度訴字第
    752號判決判處應執行有期徒刑1年確定，並於96年7 月11日
    縮刑期滿執行完畢。詎乙○○猶不知戒除毒癮，復基於施用
    第一級毒品海洛因之犯意，於97年1 月30日11時55分採尿前
    之1 日內，在不詳地點，以不詳方式，施用第一級毒品海洛
    因1次，為警於同日11時55分許，在基隆市○○區○○街337
    號前盤查時查獲，並扣得第一級毒品海洛因0.045公克（淨
    重）。
二、案經基隆市警察局刑警大隊移送偵辦。
        證據並所犯法條
一、訊據被告乙○○對於上揭犯罪事實業，僅自白扣案之第一級
    毒品海洛因0.0450公克（淨重）係其所有外，餘則矢口否認
    。惟查，被告為警查獲後採集其尿液送檢驗結果，呈海洛因
    之代謝物嗎啡陽性反應，有台灣尖端先進生技醫藥股份有限
    公司濫用藥物檢驗報告附卷可稽，復有起訴書及本署刑案資
    料查註紀錄表附卷可稽，被告犯嫌堪予認定。
二、核被告所為，係犯毒品危害防制條例第10條第1 項之施用第
    一級毒品罪嫌。再被告於受有期徒刑執行完畢後，5 年內再
    犯有期徒刑以上之罪，有本署刑案資料查註紀錄表附卷可稽
    ，請依累犯規定加重其刑。扣案之毒品，請依同條例第18條
    第1項前段規定宣告沒收並諭知銷燬。
三、依毒品危害防制條例第23條第2項前段、刑事訴訟法第251條
    第1項提起公訴。
    此  致
臺灣基隆地方法院
中    華    民    國    97    年    3     月    6     日
                              檢察官  周  啟  勇
本件正本證明與原本無異
中    華    民    國    97    年    3     月    18    日
                              書記官  張  雅  
附錄所犯法條：
毒品危害防制條例第10第1項
    施用第一級毒品者，處六月以上五年以下有期徒刑。
    施用第二級毒品者，處三年以下有期徒刑。


司法院資訊處製作；財團法人民間司法改革基金會備份。
